【裁判字號】    95,訴,542
【裁判日期】    950630
【裁判案由】    
【裁判全文】
臺灣彰化地方法院刑事判決               95年度訴字第542號
公  訴  人  臺灣彰化地方法院檢察署檢察官
被      告  甲○○
                      號
上列被告因毒品危害防制條例案件，經檢察官提起公訴（九十五
年度毒偵字第六四八號），並經檢察官移送併案（九十五年度毒
偵字第一二五一號），被告於準備程序中就被訴及併案事實均為
有罪之陳述，經告知簡式審判程序之旨，並聽取公訴人、被告之
意見後，由本院合議庭裁定由受命法官獨任進行簡式審判程序，
判決如下：
    主  文
甲○○連續施用第一級毒品，累犯，處有期徒刑捌月，扣案如附
表壹所示之物沒收銷燬之；又施用第二級毒品，累犯，處有期徒
刑肆月，扣案如附表貳所示之物沒收之。應執行有期徒刑拾壹月
，扣案如附表壹所示之物沒收銷燬之，另扣案如附表貳所示之物
沒收之。
   犯罪事實
一、甲○○前曾有違反麻醉藥品管理條例、動產擔保交易法、竊
    盜、偽造文書等前科，又先後於民國九十一年十二月八日、
    九十二年三月十日，分別因違反毒品危害防制條例、竊盜案
    件，經本院及臺灣臺中地方法院各以九十一年度訴緝字第五
    ０號、九十一年度易緝字第六二六號判處有期徒刑十月、六
    月確定，後上開二案件經臺灣臺中地方法院於九十二年四月
    三十日以九十二年度聲字第一五三一號裁定合併定其應執行
    之刑為有期徒刑一年二月，經送監執行於九十三年十一月二
    十二日因縮刑期滿執行完畢，並於翌日即九十三年十一月二
    十三日出監；復另因施用毒品案件，經本院以八十七年度毒
    聲字第三五二號裁定送觀察、勒戒後，因認有繼續施用毒品
    之傾向，續經本院以八十七年度毒聲字第二五０六號裁定送
    強制戒治一年，並自八十八年二月八日起送戒治所強制戒治
    ，嗣經屆滿三月，其成效經評定為合格，認無繼續戒治之必
    要，再經本院以八十八年度毒聲字第二四五六號裁定停止戒
    治，所餘戒治期間，付保護管束，並於八十八年七月六日停
    止戒治付保護管束，迄八十九年一月十一日交付保護管束期
    滿未經撤銷，視為強制戒治執行完畢，由臺灣彰化地方法院
    檢察署檢察官於八十九年一月十一日以八十九年度戒毒偵字
    第三七號為不起訴處分確定；又因施用第一級毒品案件，再
    經本院於九十一年四月一日以九十一年度毒聲字第八五八號
    裁定令入戒治處所施以強制戒治一年（刑事部分則經本院以
    九十一年度訴緝字第五０號判處有期徒刑十月確定），並於
    九十二年九月三十日，再經本院以九十二年度毒聲字第一九
    二八號裁定停止戒治，所餘戒治期間，付保護管束，惟仍於
    九十二年十月十日因強制戒治期滿執行完畢，並於九十二年
    十月十一日出臺灣臺中女子戒治所。詎仍不知警惕，復基於
    施用第一級毒品海洛因之概括犯意，自九十五年一月十四日
    某時起至九十五年一月二十三日上午十時許止，在其彰化縣
    北斗鎮○○里○○路○段四二六巷二十六號住處內，以將少
    許第一級毒品海洛因粉末羼入香菸內再點火施用之方式，連
    續施用第一級毒品海洛因三次。又另基於施用第二級毒品甲
    基安非他命之犯意，於九十五年一月二十七日某時，亦在其
    彰化縣北斗鎮○○里○○路○段四二六巷二十六號住處內，
    以將少許之第二級毒品甲基安非他命置於玻璃球內以火燒烤
    而吸其煙霧之方式，施用第二級毒品甲基安非他命一次。嗣
    先於九十五年一月十四日上午十時許，經警持本院所核發之
    搜索票，在其彰化縣北斗鎮○○里○○路○段四二六巷二十
    六號住處內搜索時，當場扣得屬其所有預備供施用第二級毒
    品甲基安非他命所用之吸食過濾器一組及塑膠鏟管一支等物
    ，其經警所採集之尿液經送檢驗，其結果確呈現嗎啡陽性反
    應；後又於九十五年一月二十七日上午十一時三十分許，經
    警持本院所核發之搜索票，在其彰化縣北斗鎮○○里○○路
    ○段四二六巷二十六號住處內搜索查獲屬其所有之殘沾（量
    微無法秤重）第一級毒品海洛因之塑膠夾鏈袋一只及屬其所
    有供施用第二級毒品甲基安非他命所用之玻璃球管一支等物
    ，其經警所採集之尿液經送檢驗，其結果確呈現嗎啡及甲基
    安非他命陽性反應。
二、案經彰化縣警察局田中分局報請臺灣彰化地方法院檢察署檢
    察官偵查起訴及彰化縣警察局北斗分局報請臺灣彰化地方法
    院檢察署檢察官偵查後移送併案審理。
    理  由
一、上揭連續施用第一級毒品海洛因三次及施用第二級毒品甲基
    安非他命一次之犯罪事實，業據被告甲○○於本院審理時均
    坦承不諱，而被告於九十五年一月十四日上午十時許、九十
    五年一月二十七日上午十一時三十分許，經警所採集之尿液
    經送檢驗，其結果確分別呈現嗎啡陽性反應及甲基安非他命
    、嗎啡陽性反應，分別有彰化縣衛生局九十五年一月二十三
    日煙毒尿液檢驗成績書一紙及詮昕科技股份有限公司九十五
    年三月八日濫用藥物尿液檢驗報告一紙附卷可稽，此外，復
    有殘沾（量微無法秤重）第一級毒品海洛因之塑膠夾鏈袋一
    只及玻璃球管一支扣案足資佐證，則被告就其連續施用第一
    級毒品海洛因三次及施用第二級毒品甲基安非他命一次之自
    白核與事實相符，足堪採信。另被告係經送監執行徒刑完畢
    後出監，故被告此次於出監後再為施用第一、二級毒品之犯
    行，應確係另行起意無訛。又被告前曾因施用毒品案件，經
    本院以八十七年度毒聲字第三五二號裁定送觀察、勒戒後，
    因認有繼續施用毒品之傾向，續經本院以八十七年度毒聲字
    第二五０六號裁定送強制戒治一年，並自八十八年二月八日
    起送戒治所強制戒治，嗣經屆滿三月，其成效經評定為合格
    ，認無繼續戒治之必要，再經本院以八十八年度毒聲字第二
    四五六號裁定停止戒治，所餘戒治期間，付保護管束，並於
    八十八年七月六日停止戒治付保護管束，迄八十九年一月十
    一日交付保護管束期滿未經撤銷，視為強制戒治執行完畢，
    由臺灣彰化地方法院檢察署檢察官於八十九年一月十一日以
    八十九年度戒毒偵字第三七號為不起訴處分確定；又因施用
    第一級毒品案件，再經本院於九十一年四月一日以九十一年
    度毒聲字第八五八號裁定令入戒治處所施以強制戒治一年（
    刑事部分則經本院以九十一年度訴緝字第五０號判處有期徒
    刑十月確定），並於九十二年九月三十日，再經本院以九十
    二年度毒聲字第一九二八號裁定停止戒治，所餘戒治期間，
    付保護管束，惟仍於九十二年十月十日因強制戒治期滿執行
    完畢，並於九十二年十月十一日出臺灣臺中女子戒治所，故
    被告於強制戒治執行完畢釋放後五年內再為施用第一、二級
    毒品之犯行，本件事證明確，被告施用第一級毒品海洛因及
    第二級毒品甲基安非他命之犯行均洵堪認定。
二、按海洛因、甲基安非他命係毒品危害防制條例所定之第一級
    毒品、第二級毒品，不得非法施用。是被告甲○○所為，核
    分別係犯毒品危害防制條例第十條第一項之施用第一級毒品
    罪、同條第二項之施用第二級毒品罪。查被告為供施用第一
    級毒品海洛因、第二級毒品甲基安非他命，而持有各該級毒
    品之低度行為，應各為施用之高度行為所吸收，均不另論罪
    。次查被告先後三次施用第一級毒品海洛因之犯行，時間緊
    接，觸犯構成要件相同之罪，顯係基於概括犯意反覆為之，
    為連續犯，應依刑法第五十六條之規定，以一罪論，並依法
    加重其刑。另公訴人雖未敘及被告於九十五年一月二十三日
    上午十時許施用第一級毒品海洛因一次以外之其餘二次施用
    第一級毒品海洛因之犯行（即檢察官移送併案：九十五年度
    毒偵字第一二五一號部分），惟此部分之連續施用第一級毒
    品海洛因二次之犯行與檢察官起訴被告施用第一級毒品海洛
    因一次部分，不僅時間緊接，且手段亦相同，有連續犯裁判
    上一罪關係，應為起訴效力所及，本院自得併予審理，附此
    敘明。又被告所犯上開二罪，係犯意各別、行為互殊，應予
    分論併罰。末查被告前曾於九十一年十二月八日、九十二年
    三月十日，分別因違反毒品危害防制條例、竊盜案件，經本
    院及臺灣臺中地方法院各以九十一年度訴緝字第五０號、九
    十一年度易緝字第六二六號判處有期徒刑十月、六月確定，
    後上開二案件經臺灣臺中地方法院於九十二年四月三十日以
    九十二年度聲字第一五三一號裁定合併定其應執行之刑為有
    期徒刑一年二月，經送監執行於九十三年十一月二十二日因
    縮刑期滿執行完畢，並於翌日即九十三年十一月二十三日出
    監，有臺灣高等法院被告前案紀錄表、在監在押全國紀錄表
    及臺灣彰化地方法院檢察署刑案資料查註紀錄表各一份在卷
    可稽，其於受有期徒刑執行完畢後，五年以內再犯本件有期
    徒刑以上之二罪，為累犯，應依刑法第四十七條之規定遞加
    重其刑（指施用第一級毒品海洛因部分）及加重其刑（指施
    用第二級毒品甲基安非他命部分）。爰審酌被告曾因施用毒
    品送觀察、勒戒，又因施用毒品再經裁定令入戒治處所施以
    強制戒治二次，而仍未知警惕又再犯本案之罪，足見其雖經
    觀察、勒戒及強制戒治等治療程序，仍未徹底袪除施用毒品
    之惡習，猶再次施用，致深陷毒癮而難以自拔，顯未能善體
    國家設置觀察、勒戒機構，協助毒品施用者戒除毒癮之良法
    美意，惟念及施用毒品本質上係戕害自身健康之行為，尚未
    嚴重破壞社會秩序或侵害他人權益，及其施用第一級毒品海
    洛因之期間長短、次數、施用第二級毒品甲基安非他命僅一
    次，犯罪之動機、目的、所生危害及犯罪後坦承犯行態度尚
    屬良好等一切情狀，分別量處如主文所示之刑，並定其應執
    行之刑，以示懲儆。
三、扣案如附表壹所示之殘沾（量微無法秤重）第一級毒品海洛
    因之塑膠夾鏈袋一只，其上殘沾之海洛因（被告坦承施用第
    一級毒品海洛因及該塑膠夾鏈袋一只係屬其所有，且被告尿
    液經送檢驗後，確實驗出有嗎啡陽性反應，故該沾殘之粉末
    應為第一級毒品海洛因無誤），因與該塑膠夾鏈袋一只，已
    無從剝析分離，該塑膠夾鏈袋一只，亦應視為違禁物，同屬
    查獲之毒品，應依毒品危害防制條例第十八條第一項前段之
    規定宣告沒收銷燬之；另扣案如附表貳所示之玻璃球管一支
    ，係屬被告所有供其施用第二級毒品甲基安非他命所用之物
    ，此亦業據被告供承在卷，爰依刑法第三十八條第一項第二
    款之規定宣告沒收之。另被告於九十五年一月十四日上午十
    時許，在彰化縣北斗鎮○○里○○路○段四二六巷二十六號
    ，遭警所查扣之吸食過濾器一組及塑膠鏟管一支等物，雖均
    係屬被告所有之物，惟因該次查獲時被告經警所採集之尿液
    ，經送檢驗其結果並未檢驗出有甲基安非他命陽性反應，而
    該吸食過濾器一組及塑膠鏟管一支，衡性質應係供施用第二
    級毒品甲基安非他命所用之物（因被告係以將少許之第一級
    毒品海洛因粉末羼入香菸內再點火施用之方式，施用第一級
    毒品海洛因），此外復查無其他積極證據足以證明該扣案之
    吸食過濾器一組及塑膠鏟管一支，係供被告施用第一級毒品
    海洛因所用之物，又非屬違禁物，核與刑法第三十八條所規
    定之沒收要件不符，爰均不予宣告沒收之，併此敘明。
據上論斷，應依刑事訴訟法第二百七十三條之一第一項、第二百
九十九條第一項前段，毒品危害防制條例第十條第一項、第二項
、第二十三條第二項、第十八條第一項前段，刑法第十一條、第
五十六條、第四十七條、第五十一條第五款、第三十八條第一項
第二款，判決如主文。
本案經檢察官洪英丰到庭執行職務。
中    華    民    國  九十五  年    六    月    三十  日
                  刑事第二庭    法  官  許旭聖
以上正本證明與原本無異。
如不服本判決，應於判決送達後十日內，向本院提出上訴狀（須
附繕本），上訴於臺灣高等法院臺中分院。
中    華    民    國  九十五  年    六    月    三十  日
                                書記官  黃幼華
附錄本案論罪科刑法條：
毒品危害防制條例第十條：
施用第一級毒品者，處六月以上五年以下有期徒刑。
施用第二級毒品者，處三年以下有期徒刑。
附    表    壹：
編號
一、扣案殘沾（量微無法秤重）第一級毒品海洛因之塑膠夾鏈袋
    一只。
附    表    貳：（以下係屬被告甲○○所有）
編號
一、玻璃球管一支。


司法院資訊處製作；財團法人民間司法改革基金會備份。
